臺灣臺中地方法院刑事判決　　　　　　 100年度訴字第2049號
公　訴　人　臺灣臺中地方法院檢察署檢察官
被　　　告　詹銘浩　32歲民.
上列被告因毒品危害防制條例案件，經檢察官提起公訴（100年
度毒偵字第609號），被告於本院受命法官行準備程序時，對於
犯罪事實為有罪之陳述，經本院合議庭裁定由受命法官獨任適用
簡式審判程序，判決如下：
    主    文
詹銘浩施用第一級毒品，累犯，處有期徒刑壹年貳月。
    犯罪事實
一、詹銘浩前有違反麻醉藥品管理條例案件、偽造文書案件前科
    ，並曾於民國92年間因施用毒品案件，經依法院裁定送觀
    察、勒戒，經評定認無繼續施用毒品傾向後，於92年5月27
    日執行觀察、勒戒完畢釋放，並經臺灣臺中地方法院檢察署
    檢察官以92年度毒偵字第1364號為不起訴處分確定。於93
    年間因施用毒品案件，經法院判處有期徒刑6月確定。於9
    4年間因施用第一、二級毒品案件，經法院判處有期徒刑7月
    、3月，應執行有期徒刑8月確定。於96年間因施用第一、
    二級毒品案件，經法院判處有期徒刑1年、8月，應執行有期
    徒刑1年4月確定。嗣與另案所犯違反槍砲彈藥刀械管制條例
    案件及詐欺案件所處有期徒刑3月及4月，經法院裁定減刑並
    定其應執行刑為有期徒刑10月又15日確定。於96年間因施
    用第一、二級毒品案件，經法院判處有期徒刑1年2月、10月
    ，應執行有期徒刑1年8月確定，並與上開應執行刑有期徒刑
    10月又15日接續執行，甫於98年11月23日縮刑期滿執行完畢
    。於99年8月7日犯施用第一、二級毒品案件(嗣經法院判
    處有期徒刑8月、6月，應執行有期徒刑1年確定，該案符合
    自首規定，經法院適用刑法第62條前段規定予以減輕刑)。
    詎其猶不知悔改，復基於施用第一級毒品海洛因之犯意，於
    99年12月30日凌晨4時許，在臺中市○區○○路658號3樓之2
    其住處內，以將第一級毒品海洛因置入其所有之注射針筒(
    未扣案)再加水稀釋注射身體之方式，施用第一級毒品海洛
    因1次。嗣於99年12月30日15時15分許，詹銘浩行經臺中市
    ○區○○路654巷口時，因行跡可疑為警盤查，經警得其同
    意對其採集尿液送驗結果確呈嗎啡陽性反應，而為警查獲上
    情。
二、案經臺中市政府警察局第五分局報告臺灣臺中地方法院檢察
    署檢察官偵查起訴。
    理    由
一、按本件被告詹銘浩所犯，非死刑、無期徒刑、最輕本刑為3
    年以上有期徒刑之罪，或高等法院管轄第一審之案件，被告
    於準備程序中，就前揭被訴事實為有罪之陳述，經受命法官
    告以簡式審判程序之旨，並聽取被告與公訴人之意見後，本
    院認無不得或不宜改依簡式審判程序進行之處，爰依刑事訴
    訟法第273 條之1 第1 項、第284 條之1 ，裁定本件由受命
    法官獨任進行簡式審判程序，是本件之證據調查，依刑事訴
    訟法第273 條之2 規定，不受同法第159 條第1 項、第161
    條之2 、第161 條之3 、第163 條之1 及第164 條至170 條
    規定之限制，合先敘明。
二、上揭犯罪事實，業據被告詹銘浩於偵審中坦承不諱，且被告
    於前開時地為警查獲後經警採集其尿液送驗結果確呈海洛因
    代謝物之嗎啡陽性反應，有勘察採證同意書、中山醫學大學
    附設醫院檢驗科藥物檢測中心出具之尿液檢驗報告、臺中市
    政府第五分局尿液真實姓名對照表各1份附卷可稽（參見警
    卷第25-31頁)，足見被告之自白確與事實相符，堪可採信。
    又被告前於92年間因施用毒品案件，經依法院裁定送觀察
    、勒戒，經評定認無繼續施用毒品傾向後，於92年5月27日
    執行觀察、勒戒完畢釋放，並經臺灣臺中地方法院檢察署檢
    察官以92年度毒偵字第1364號為不起訴處分確定。於93年
    間因施用毒品案件，經法院判處有期徒刑6月確定。於94
    年間因施用第一、二級毒品案件，經法院判處有期徒刑7月
    、3 月，應執行有期徒刑8月確定。於96年間因施用第一
    、二級毒品案件，經法院判處有期徒刑1年、8月，應執行有
    期徒刑1年4月確定。於96年間因施用第一、二級毒品案件
    ，經法院判處有期徒刑1年2月、10月，應執行有期徒刑1年8
    月確定。於99年8月7日犯施用第一、二級毒品案件(嗣經
    法院判處有期徒刑8月、6月，應執行有期徒刑1年確定，該
    案符合自首規定，經法院適用刑法第62條前段規定予以減輕
    刑)等情，有臺灣高等法院被告前案紀錄表、本院100年度訴
    字第104號判決書各1份在卷可稽。綜上所述，本案事證明確
    ，被告犯行堪以認定。
三、核被告所為，係犯毒品危害防制條例第10條第1項之施用第
    一級毒品罪。其持有第一級毒品後進而施用，其持有之低度
    行為，應為施用之高度行為所吸收，不另論罪。查，被告有
    如犯罪事實欄一所載之犯罪前科，其中於96年間因施用第一
    、二級毒品案件，經法院判處有期徒刑1年、8月，應執行有
    期徒刑1年4月確定。嗣與另案所犯違反槍砲彈藥刀械管制條
    例案件及詐欺案件所處有期徒刑3月及4月，經法院裁定減刑
    並定其應執行刑為有期徒刑10月又15日確定。復於96年間因
    施用第一、二級毒品案件，經法院判處有期徒刑1年2月、10
    月，應執行有期徒刑1年8月確定，並與上開應執行刑有期徒
    刑10月又15日接續執行，於98年11月23日縮刑期滿執行完畢
    等節，有臺灣高等法院被告前案紀錄表在卷可憑，其於受有
    期徒刑執行完畢後5年內故意再犯本件有期徒刑以上之罪，
    為累犯，應依刑法第47條第1項規定加重其刑。爰審酌被告
    有如犯罪事實欄所載之前科，素行非佳，其中且曾因施用毒
    品案件接受觀察勒戒處分，並先後多次經法院判處罪刑確定
    ，有部分且已執行完畢在案，竟無視於毒品對於自身健康之
    戕害及國家對於杜絕毒品犯罪之禁令，猶施用毒品不輟，再
    為本案犯行；被告吸毒係戕害自己身心之行為及被告犯罪後
    尚能於偵審中坦承犯行之態度等一切情狀，量處如主文所示
    之刑。
四、被告雖於警詢及100年3月7日偵查中供稱其上手為綽號「裝
    甲」使用0000000000號行動電話之人等語。惟查：
(一)按犯毒品危害防制條例第10條之罪，供出毒品來源，因而破
    獲者，依同條例第17條得減輕其刑之規定。其所稱「供出毒
    品來源，因而破獲者」，係指被告供出毒品來源之有關資料
    ，諸如前手之姓名、年籍、住居所、或其他足資辨別之特徵
    等，使調查或偵查犯罪之公務員因而對之發動調查或偵查並
    破獲者而言。申言之，被告之「供出毒品來源」，與調查或
    偵查犯罪公務員對之發動調查或偵查並進而破獲之間，論理
    上須具有先後且相當之因果關係，非謂被告一有「自白」、
    「指認」毒品來源之人，而破獲在後，即得依上開規定予以
    減刑。若被告供出毒品來源者之前，調查或偵查犯罪之公務
    員已有確切證據，足以合理懷疑被告所供販賣毒品來源之人
    ，則嗣後之破獲與被告「供出毒品來源」間，即欠缺先後且
    相當之因果關係，自不得適用上開規定予以減輕其。是該減
    輕其刑規定之所稱「供出毒品來源，因而破獲者」，係指被
    告主動供出毒品來源之有關資料，諸如前手之人別或所在等
    資料，使犯罪之偵查得以進行，並因而破獲者而言，「供出
    毒品來源」與「破獲前手犯罪」兩者論理上須具有相當因果
    關係，始足以構成，並非前手之犯罪資訊來自被告，即應獲
    上開減免之寬典。又按『本件係桃園縣政府警察局中壢分局
    依通訊監察所得事證，發現案外人劉展驛及上訴人均有販賣
    毒品行為，乃分別向檢察官及法院聲請核發拘票及搜索票，
    而予同時查獲移送檢察官偵辦，業據證人即承辦員警曾邦賢
    證實，並有卷附通訊監察譯文及搜索票等可憑，是警方並非
    因上訴人嗣經指認向劉展驛購買愷他命，始查獲劉展驛販毒
    ，上訴人自無修正後毒品危害防制條例第17條第1項「供出
    毒品來源，因而查獲其他正犯或共犯者，減輕或免除其刑」
    之適用』、『再依毒品危害防制條例第17條第1項規定，犯
    同條例第4條第3項販賣第3級毒品罪，「供出毒品來源，因
    而查獲其他正犯或共犯者，減輕或免除其刑」；所稱「供出
    毒品來源，因而查獲其他正犯或共犯者」，必須被告先供出
    毒品來源（諸如前手或共犯等相關資訊），使調查或偵查犯
    罪之公務員據以發動調查或偵查並進而查獲者，始足當之。
    換言之，被告之「供出毒品來源」相關資訊，與犯罪調查或
    偵查機關之發動調查或偵查並進而查獲，二者必須具有因果
    關係，並非謂被告一經「自白」或「指認」毒品來源者而有
    助於查獲，即應獲上開減免之寬典。卷查警方係於民國97年
    12 月迄98年2月間對案外人林正鴻依法實施通訊監察，發現
    上訴人與林正鴻有多次涉嫌毒品交易之通聯內容，而於98年
    4 月1日依法搜索上訴人居所，當場查獲上訴人意圖販賣而
    販入之愷他命淨重總計近150公克及電子秤、夾鏈袋、帳冊
    等物，嗣經上訴人於98年4月22日警詢時供述向林正鴻及綽
    號「丟猴」者購買愷他命，並經指認林正鴻無訛，再經警多
    方查證後，於98年5月26日報請檢察官偵辦林正鴻涉嫌販賣
    愷他命乙案，經檢察官偵查終結，就林正鴻涉嫌於98年1月
    20 日販賣50公克愷他命予上訴人之犯行提起公訴等情，有
    臺灣臺中地方法院檢察署98年度偵字第14198號偵查卷、通
    訊監察書及監聽所得通聯內容、該署98年度偵緝字第2515號
    起訴書影本，依序附..可稽。至綽號「丟猴」者則經警追查
    ，而無所獲，亦有..函附原審卷第109頁為憑。揆諸前開說
    明，上訴人自無毒品危害防制條例第17條第1項之適用。』(
    最高法院99年度臺上字第2752號、3335號、3053號、782號
    、640號、495號、3440號、98年度臺上字第3274號、1473號
    判決意旨參照)。
(二)查，本件被告所供「裝甲」其人實為林宗信，且林宗信早在
    被告供出其上手為「裝甲」其人以前，林宗信即已經偵查機
    關追查並經臺灣臺中地方法院檢察署於100年3月22日以100
    年度偵字第2728號提起公訴，嗣並以100年度偵字第10441、
    8405、12124、13534、16029號等先後追加起訴，是被告並
    不符毒品危害防制條例第17條第1項減輕其刑之規定，有臺
    灣臺中地方法院檢察署函1份在卷可憑(見本院卷第21 頁)，
    並有林宗信之前案紀錄表、上開起訴書及追加起訴書各1份
    在卷可參(見本院卷第22、24、27、34、36、38、40頁)，附
    此敘明。
據上論斷，應依刑事訴訟法第273條之1第1項、第299條第1項前
段，毒品危害防制條例第10條第1項、第23條第2項，刑法第11條
前段、第47條第1項，判決如主文。
中    華    民    國   100    年    10    月    3     日
                  刑事第十一庭  法  官  江奇峰
以上正本證明與原本無異。
如不服本判決應於收受判決後10日內向本院提出上訴書狀，並應
敘述具體理由；其未敘述上訴理由者，應於上訴期間屆滿後20日
內向本院補提理由書（均須按他造當事人之人數附繕本）「切勿
逕送上級法院」。
                                書記官  林素珍
中    華    民    國   100    年    10    月    3     日
附錄論罪科刑法條：
毒品危害防制條例第10條第1項：
施用第一級毒品者，處6個月以上5年以下有期徒刑。